Inventaris van het archief van de Kamer van Koophandel en Fabrieken voor Gouda en omstreken: Handelsregister, 1921-1979
Nationaal Archief, Den Haag
- 6054 - 6107, 168
  De volgende nummers ontbreken: 6054, 6056, 6058, 6059, 6062, 6064, 6066, 6067, 6068, 6071, 6073, 6074, 6076, 6079, 6080, 6081, 6083, 6084, 6086 t/m 6090, 6092, 6094, 6095, 6097, 6098, 6099, 6101, 6102, 6104.
- 6108 - 6161, 169
  De volgende nummers ontbreken: 6108, 6110, 6111, 6112, 6115, 6116, 6121, 6122, 6123, 6127, 6128, 6131 t/m 6135, 6138, 6139, 6141 t/m 6153, 6156 t/m 6159.
- 6162 - 6209, 170
  De volgende nummers ontbreken: 6164, 6165, 6166, 6168, 6170 t/m 6174, 6178 t/m 6181, 6184, 6187, 6188, 6191, 6194, 6196 t/m 6199, 6201, 6202, 6206, 6207, 6208.
- 6210 - 6247, 171
  De volgende nummers ontbreken: 6210, 6211, 6212, 6218, 6220, 6221, 6225, 6226, 6228, 6230 t/m 6233, 6236, 6237, 6241, 6242, 6244, 6245.
- 6248 - 6292, 172
  De volgende nummers ontbreken: 6249, 6256, 6257, 6259 t/m 6265, 6267, 6271, 6273 t/m 6279, 6281, 6284, 6285, 6288 t/m 6291.
- 6293 - 6320, 173
  De volgende nummers ontbreken: 6295, 6296, 6300, 6301, 6308, 6313.
- 6321 - 6357, 174
  De volgende nummers ontbreken: 6322, 6323, 6326, 6327, 6332, 6334, 6338, 6340, 6341, 6344, 6348, 6350, 6354, 6355, 6356.
- 6358 - 6389, 175
  De volgende nummers ontbreken: 6358, 6363, 6364, 6365, 6367, 6368, 6372, 6375, 6377, 6378, 6379, 6381, 6386, 6388.
- 6390 - 6427, 176
  De volgende nummers ontbreken: 6390, 6392, 6401, 6404, 6405, 6406, 6408 t/m 6412, 6415, 6416, 6420, 6421, 6423, 6425.
- 6428 - 6471, 177
  De volgende nummers ontbreken: 6429, 6431 t/m 6437, 6439, 6440, 6441, 6443, 6446, 6449, 6456, 6458, 6459, 6462 t/m 6465, 6469, 6470.
- 6472 - 6516, 178
  De volgende nummers ontbreken: 6472, 6473, 6475, 6476, 6477, 6482, 6483, 6484, 6487, 6488, 6489, 6491, 6492, 6493, 6496, 6498, 6499, 6502, 6503, 6504, 6513, 6514, 6515.
- 6517 - 6552, 179
  De volgende nummers ontbreken: 6517, 6518, 6519, 6521, 6522, 6523, 6528 t/m 6532, 6535, 6537, 6541, 6542, 6543, 6546.
- 6553 - 6588, 180
  De volgende nummers ontbreken: 6553 t/m 6556, 6559, 6560, 6563, 6566, 6567, 6569, 6572, 6574, 6575, 6578, 6581, 6582, 6584, 6585, 6587.
- 6589 - 6650, 181
  De volgende nummers ontbreken: 6590 t/m 6594, 6599, 6604, 6606, 6609, 6611, 6614, 6616, 6618 t/m 6623, 6625, 6626, 6627, 6629 t/m 6643, 6645, 6646, 6648.
- 6651 - 6706, 182
  De volgende nummers ontbreken: 6652 t/m 6659, 6661, 6663, 6664, 6667, 6669, 6670, 6673 t/m 6676, 6678, 6683, 6685 t/m 6689, 6691 t/m 6695, 6697, 6698, 6700, 6703, 6705.
- 6707 - 6753, 183
  De volgende nummers ontbreken: 6710, 6711, 6713, 6715 t/m 6718, 6720, 6721, 6722, 6726, 6729 t/m 6732, 6735, 6736, 6737, 6739, 6741, 6744 t/m 6748, 6751, 6752.
- 6754 - 6786, 184
  De volgende nummers ontbreken: 6754, 6756, 6761, 6763, 6765, 6768, 6769, 6774, 6775, 6776, 6778 t/m 6781, 6783, 6784.
- 6787 - 6833, 185
  De volgende nummers ontbreken: 6787, 6788, 6794, 6795, 6797, 6798, 6802, 6804, 6806 t/m 6810, 6812, 6815, 6817, 6818, 6819, 6821, 6823, 6825 t/m 6828, 6831.
- 6834 - 6883, 186
  De volgende nummers ontbreken: 6835, 6836, 6837, 6839, 6840, 6844, 6846, 6847, 6849, 6850, 6851, 6853, 6854, 6857, 6858, 6860, 6861, 6866, 6868, 6872, 6874, 6876, 6877, 6878, 6881, 6882.
- 6884 - 6935, 187
  De volgende nummers ontbreken: 6887, 6889, 6890, 6896, 6898, 6899, 6900, 6904, 6905, 6907 t/m 6913, 6915, 6917, 6918, 6920 t/m 6923, 6925, 6926, 6931 t/m 6934.
- 6936 - 6976, 188
  De volgende nummers ontbreken: 6941, 6945, 6946, 6950, 5953 t/m 6957, 6959, 6960, 6961, 6965, 6967, 6968, 6969, 6971, 6972, 6974, 6975.
- 6977 - 7011b, 189
  De volgende nummers ontbreken: 6978 t/m 6981, 6983, 6984, 6985, 6987, 6988, 6992, 6993, 6995 t/m 7002, 7004, 7006, 7007, 7008.
- 7011c - 7049, 190
  De volgende nummers ontbreken: 7014, 7016, 7017, 7018, 7021, 7023, 7024, 7025, 7028, 7030, 7033 t/m 7036, 7039, 7040, 7041, 7043, 7046.
- 7050 - 7094, 191
  De volgende nummers ontbreken: 7050, 7056, 7059, 7061, 7064, 7068, 7070, 7072 t/m 7078, 7081, 7082, 7083, 7085 t/m 7092.
- 7095 - 7115, 192
  De volgende nummers ontbreken: 7095, 7096, 7097, 7101 t/m 7104, 7109, 7111 t/m 7114.
- 7116a - 7135, 193
  De volgende nummers ontbreken: 7116, 7117, 7121, 7127 t/m 7132.
- 7136 - 7168, 194
  De volgende nummers ontbreken: 7137, 7140, 7146, 7147, 7148, 7150, 7153, 7154, 7156, 7159 t/m 7163.
- 7169 - 7199, 195
  De volgende nummers ontbreken: 7170, 7171, 7173, 7176, 7184, 7186, 7188, 7189, 7193, 7194, 7195, 7197.
- 7200 - 7243, 196
  De volgende nummers ontbreken: 7200, 7203, 7204, 7208, 7211, 7216 t/m 7220, 7224, 7226, 7227, 7231, 7232, 7235, 7237 t/m 7240, 7242.
- 7244 - 7287, 197
  De volgende nummers ontbreken: 7244 t/m 7247, 7253, 7254, 7257, 7260, 7261, 7263 t/m 7266, 7269, 7271, 7273 t/m 7277, 7280, 7286.
- 7288 - 7342, 198
  De volgende nummers ontbreken: 7289, 7291, 7294, 7296, 7299, 7301, 7302, 7303, 7305, 7306, 7308, 7310 t/m 7316, 7319, 7322, 7323, 7324, 7327, 7328, 7329, 7331 t/m 7336, 7339, 7340, 7341.
- 7343 - 7375, 199
  De volgende nummers ontbreken: 7343, 7347, 7348, 7349, 7351 t/m 7354, 7358, 7360, 7364, 7365, 7367, 7370.
- 7376 - 7424, 200
  De volgende nummers ontbreken: 7377, 7378, 7382, 7386, 7387, 7390, 7391, 7392, 7394, 7395, 7396, 7398, 7399, 7400, 7402, 7406, 7407, 7412, 7413, 7414, 7418, 7421, 7422, 7423.
- 7425 - 7464, 201
  De volgende nummers ontbreken: 7426, 7429, 7432, 7434, 7436, 7437, 7438, 7440 t/m 7444, 7446, 7449, 7452, 7453, 7455, 7459, 7460.
- 7465 - 7504, 202
  De volgende nummers ontbreken: 7467, 7468, 7472, 7473, 7475, 7476, 7478, 7480, 7481, 7483, 7486, 7487, 7488, 7490, 7491, 7494, 7496, 7497, 7499, 7500, 7502.
- 7505 - 7549, 203
  De volgende nummers ontbreken: 7505 t/m 7517, 7521, 7525 t/m 7528, 7532, 7533, 7538, 7539, 7543.
- 7550 - 7592, 204
  De volgende nummers ontbreken: 7556, 7558, 7567, 7568, 7570, 7571, 7575, 7576, 7578, 7581 t/m 7590.
- 7593 - 7643, 205
  De volgende nummers ontbreken: 7593, 7594, 7599, 7600, 7602 t/m 7606, 7608, 7610, 7611, 7612, 7617, 7619, 7620, 7622, 7623, 7625, 7626, 7627, 7629 t/m 7634, 7639, 7642.
- 7644 - 7679, 206
  De volgende nummers ontbreken: 7648 t/m 7652, 7655 t/m 7658, 7662, 7663, 7670, 7672, 7675, 7676, 7678.
- 7680 - 7712, 207
  De volgende nummers ontbreken: 7680, 7681, 7686, 7688, 7695, 7698, 7699, 7701, 7704, 7706, 7707, 7711.
- 7713 - 7742, 208
  De volgende nummers ontbreken: 7713, 7716, 7718, 7724, 7733, 7734, 7735, 7737, 7738, 7739, 7741.
- 7743 - 7791, 209
  De volgende nummers ontbreken: 7743, 7747, 7748, 7750, 7751, 7752, 7753, 7757, 7758, 7760, 7762, 7768, 7770 t/m 7776, 7781, 7783 t/m 7790.
- 7792 - 7832, 210
  De volgende nummers ontbreken: 7792, 7796 t/m 7800, 7802, 7804 t/m 7810, 7812, 7814, 7815, 7820, 7823 t/m 7829, 7831.
- 7833 - 7875, 211
  De volgende nummers ontbreken: 7833, 7834, 7838 t/m 7844, 7847, 7849, 7851, 7852, 7855, 7857, 7860, 7863, 7865, 7866, 7869 t/m 7872.
- 7876 - 7914, 212
  De volgende nummers ontbreken: 7877, 7878, 7880 t/m 7883, 7885, 7887, 7891, 7897, 7898, 7900, 7901, 7903, 7907 t/m 7913.
- 7915 - 7960, 213
  De volgende nummers ontbreken: 7916, 7917, 7918, 7920, 7923, 7924, 7926, 7927, 7928, 7930, 7933, 7935, 7936, 7938, 7940, 7941, 7943, 7945, 7947, 7949, 7951, 7953, 7954, 7955, 7957.
- 7961 - 8000, 214
  De volgende nummers ontbreken: 7961 t/m 7964, 7968, 7969, 7970, 7973, 7975, 7976, 7979, 7983, 7984, 7986, 7990 t/m 7995, 7997.
- 8001 - 8037, 215
  De volgende nummers ontbreken: 8002 t/m 8006, 8015, 8016, 8018, 8019, 8021, 8023, 8025, 8027, 8029, 8033.
- 8038 - 8080, 216
  De volgende nummers ontbreken: 8040, 8042, 8043, 8046, 8049, 8053, 8055, 8056, 8057, 8060, 8062 t/m 8065, 8067, 8069 t/m 8072, 8077, 8079.
- 8081 - 8123, 217
  De volgende nummers ontbreken: 8083, 8084, 8085, 8087, 8093, 8097 t/m 8101, 8103 t/m 8106, 8108, 8109, 8111, 1812, 8116 t/m 8120.
- 8124 - 8161, 218
  De volgende nummers ontbreken: 8125, 8127, 8128, 8131, 8132, 8136 t/m 8139, 8141, 8143, 8145 t/m 8152, 8154, 8156.
- 8162 - 8200, 219
  De volgende nummers ontbreken: 8162, 8163, 8164, 8166 t/m 8169, 8171 t/m 8174, 8176, 8180, 8192, 8193, 8194, 8196, 8198.
- 8201 - 8230, 220
  De volgende nummers ontbreken: 8203, 8204, 8211, 8216, 8218, 8220 t/m 8223, 8229.
- 8231 - 8263, 221
  De volgende nummers ontbreken: 8233, 8240, 8241, 8243, 8245 t/m 8248, 8255, 8257, 8261.
- 8264 - 8307, 222
  De volgende nummers ontbreken: 8265, 8266, 8267, 8269, 8271, 8272, 8278, 8280, 8281, 8284, 8287, 8289, 8290, 8294, 8295, 8298, 8299, 8300, 8302, 8303, 8305, 8306.
- 8308 - 8352, 223
  De volgende nummers ontbreken: 8308, 8310, 8313, 8321, 8322, 8324, 8328, 8329, 8332 t/m 8337, 8339, 8341, 8346, 8348, 8349.
- 8353 - 8409, 224
  De volgende nummers ontbreken: 8355, 8387 t/m 8360, 8362, 8363, 8367, 8369, 8371, 8372, 8375 t/m 8378, 8380 t/m 8385, 8387 t/m 8390, 8392, 8393, 8395, 8396, 8398, 8399, 8401 t/m 8407.
- 8410 - 8468, 225
  De volgende nummers ontbreken: 8410, 8413, 8415, 8416, 8418, 8420, 8421, 8424, 8425, 8427, 8428, 8429, 8431, 8432, 8433, 8440, 8442 t/m 8449, 8451, 8452, 8454, 8455, 8457, 8460 t/m 8463, 8466, 8467.
- 8469 - 8506, 226
  De volgende nummers ontbreken: 8469, 8472, 8474, 8475, 8476, 8480, 8481, 8482, 8485, 8486, 8489, 8491, 8495, 8496, 8500, 8501, 8503.
- 8507 - 8552, 227
  De volgende nummers ontbreken: 8509, 8511, 8513, 8517, 8519, 8521, 8522, 8524, 8525, 8526, 8528, 8529, 8530, 8534, 8535, 8538, 8539, 8540, 8543, 8544, 8545, 8547 t/m 8550.
- 8553 - 8592, 228
  De volgende nummers ontbreken: 8554 t/m 8557, 8560, 8562 t/m 8565, 8567, 8568, 8569, 8571 t/m 8576, 8578, 8581, 8584.
- 8593 - 8631, 229
  De volgende nummers ontbreken: 8593, 8596 t/m 8600, 8602, 8604, 8605, 8606, 8610, 8611, 8612, 8615, 8616, 8617, 8620, 8623, 8625, 8626, 8627, 8630.
- 8632 - 8669, 230
  De volgende nummers ontbreken: 8632, 8633, 8637, 8640, 8641, 8643, 8648, 8650, 8652, 8654, 8657, 8660, 8664, 8667.
- 8670 - 8699, 231
  De volgende nummers ontbreken: 8670, 8671, 8672, 8677, 8678, 8679, 8681, 8682, 8685, 8688, 8690, 8691, 8692, 8694, 8695.
- 8700 - 8751, 232
  De volgende nummers ontbreken: 8702, 8705, 8706, 8709, 8710, 8712, 8713, 8716 t/m 8719, 8721, 8722, 8723, 8728, 8729, 8730, 8732, 8735, 8737, 8738, 8740, 8742, 8743, 8744, 8746, 8749.
- 8752 - 8815, 233
  De volgende nummers ontbreken: 8752, 8756, 8759, 8762, 8764, 8766, 8767, 8768, 8770 t/m 8774, 8776, 8778, 8781, 8782, 8783, 8785, 8789, 8791 t/m 8794, 8796 t/m 8802, 8804, 8805, 8807, 8808, 8810, 8813.
- 8816 - 8860, 234
  De volgende nummers ontbreken: 8816, 8818, 8819, 8821 t/m 8824, 8826, 8827, 8830, 8831, 8836, 8837, 8839, 8841, 8844, 8847, 8851, 8856, 8858, 8859.
- 8861 - 8914, 235
  De volgende nummers ontbreken: 8861, 8863, 8865, 8867, 8868, 8870, 8872 t/m 8876, 8878 t/m 8882, 8884, 8886, 8887, 8891, 8897, 8898, 8899, 8901, 8902, 8904, 8907, 8909, 8911.
- 8915 - 8964, 236
  De volgende nummers ontbreken: 8917, 8920, 8921, 8926, 8929, 8932, 8935, 8937, 8940, 8941, 8943, 8947, 8949, 8950, 8952, 8954 t/m 8959, 8961, 8962.
- 8965 - 8996, 237
  De volgende nummers ontbreken: 8969, 8970, 8971, 8973, 8975, 8976, 8977, 8982, 8984, 8986.
- 8997 - 9033, 238
  De volgende nummers ontbreken: 8999, 9001, 9006, 9007, 9009, 9011, 9016, 9017, 9020, 9021, 9023, 9026, 9026, 9029, 9032.
- 9034 - 9075, 239
  De volgende nummers ontbreken: 9035, 9038, 9048, 9051, 9052, 9053, 9055, 9056, 9058, 9059, 9060, 9063, 9064, 9067, 9068, 9071, 9072, 9074.
- 9076 - 9117, 240
  De volgende nummers ontbreken: 9076, 9078, 9083, 9085, 9086, 9088, 9092, 9093, 9095, 9098, 9099, 9104, 9105, 9106, 9108, 9109, 9110.
- 9118 - 9159, 241
  De volgende nummers ontbreken: 9118, 9119, 9120, 9123, 9125 t/m 9129, 9131, 9132, 9134, 9135, 9138, 9140, 9141, 9143, 9146, 9148, 9153, 9155.
- 9160 - 9228, 242
  De volgende nummers ontbreken: 9160, 9164, 9166, 9168, 9169, 9170, 9171, 9174 t/m 9177, 9179 t/m 9191, 9193 t/m 9196, 9198, 9199, 9201, 9202, 9203, 9308, 9209, 9210, 9212 t/m 9215, 9219, 9220, 9221, 9224, 9225, 9226.
- 9229 - 9272, 243
  De volgende nummers ontbreken: 9229, 9231, 9232, 9233, 9235, 9236, 9237, 9241 t/m 9244, 9247, 9248, 9249, 9251 t/m 9254, 9256, 9257, 9259, 9261, 9262, 9266, 9269, 9271.
- 9273 - 9325, 244
  De volgende nummers ontbreken: 9274, 9275, 9276, 9278, 9280, 9281, 9283, 9284, 9286 t/m 9289, 9291 t/m 9294, 9297, 9299, 9300, 9301, 9303, 9306, 9307, 9312, 9314, 9315, 9316, 9319, 9320, 9321.
- 9326 - 9363, 245
  De volgende nummers ontbreken: 9326, 9327, 9329, 9330, 9331, 9335, 9336, 9339, 9344, 9345, 9346, 9356 t/m 9359.
- 9364 - 9401, 246
  De volgende nummers ontbreken: 9367, 9370, 9371, 9373, 9374, 9377, 9380, 9381, 9386, 9388, 9393, 9396.
- 9402 - 9434, 247
  De volgende nummers ontbreken: 9402, 9403, 9407, 9412, 9417, 9418, 9421, 9422, 9424, 9431, 9433.
- 9435 - 9466, 248
  De volgende nummers ontbreken: 9436, 9439, 9444, 9445, 9452, 9453, 9456, 9458, 9463, 9464.
- 9467 - 9516, 249
  De volgende nummers ontbreken: 9467, 9469, 9471, 9473, 9474, 9476, 9478, 9479, 9480, 9483, 9484, 9485, 9489, 9491, 9492, 9494, 9496, 9497, 9499, 9500, 9501, 9504, 9506, 9510, 9511, 9514, 9515.
- 9517 - 9548, 250
  De volgende nummers ontbreken: 9517, 9519, 9520, 9529, 9530, 9534, 9535, 9536, 9538, 9539, 9540, 9542, 9543, 9544.
- 9549 - 9573, 251
  De volgende nummers ontbreken: 9552, 9554, 9556, 9557, 9562, 9565, 9568.
- 9574 - 9601, 252
  De volgende nummers ontbreken: 9575, 9576, 9577, 9580, 9586, 9587, 9588, 9590, 9599.
- 9602 - 9634, 253
  De volgende nummers ontbreken: 9602 t/m 9605, 9607, 9612, 9617, 9620 t/m 9623, 9627, 9630, 9631, 9632.
- 9635 - 9664, 254
  De volgende nummers ontbreken: 9638, 9640, 9645, 9647, 9648, 9650, 9653, 9656, 9657, 9660, 9661.
- 9665 - 9707, 255
  De volgende nummers ontbreken: 9666, 9667, 9669, 9670, 9671, 9672, 9674 t/m 9677, 9680, 9681, 9683, 9685, 9688, 9690, 9696, 9702 t/m 9705.
- 9708 - 9741, 256
  De volgende nummers ontbreken: 9710, 9712, 9714, 9719, 9720, 9722, 9728, 9729, 9731, 9734, 9736, 9737, 9738.
- 9742 - 9778, 257
  De volgende nummers ontbreken: 9747, 9749, 9751, 9752, 9755, 9757, 9759, 9763, 9764, 9767, 9770 t/m 9775, 9777.
- 9779 - 9823, 258
  De volgende nummers ontbreken: 9781, 9782, 9784, 9785, 9790, 9793, 9795, 9802 t/m 9807, 9809 t/m 9814, 9816, 9817, 9818, 9822.
- 9824 - 9860, 259
  De volgende nummers ontbreken: 9825, 9827, 9828, 9829, 9831, 9832, 9833, 9836, 9837, 9839, 9841, 9843, 9844, 9845, 9849, 9851, 9852, 9853, 9856.
- 9861 - 9901, 260
  De volgende nummers ontbreken: 9863, 9866, 9867, 9869, 9871, 9873, 9877, 9878, 9882, 9883, 9885, 9886, 9889, 9891, 9892, 9894, 9895, 9896, 9898, 9899.
- 9902 - 9946, 261
  De volgende nummers ontbreken: 9902, 9905, 9906, 9907, 9909, 9912, 9913, 9918, 9919, 9925 t/m 9930, 9934, 9937, 9938, 9939, 9941, 9942, 9944, 9945.
- 9947 - 9999, 262
  De volgende nummers ontbreken: 9947, 9948, 9950, 9952, 9953, 9956, 9959, 9961 t/m 9972, 9974, 9978, 9982, 9983, 9984, 9988, 9989, 9990, 9992, 9997, 9998.
- 10000 - 10030, 263
  De volgende nummers ontbreken: 10000, 10003, 10004, 10005, 10007, 10009, 10011, 10013, 10015, 10022, 10024, 10025, 10026.
- 10031 - 10063, 264
  De volgende nummers ontbreken: 10032, 10034, 10042, 10043, 10044, 10047, 10049, 10050, 10053, 10054, 10056, 10057, 10058, 10062.
- 10064 - 10105, 265
  De volgende nummers ontbreken: 10067, 10072, 10075, 10076, 10079, 10081, 10082, 10083, 10085, 10086, 10087, 10089, 10090, 10097 t/m 10100, 10103.
- 10106 - 10143, 266
  De volgende nummers ontbreken: 10106, 10108, 10109, 10112, 10114 t/m 10117, 10122, 10124, 10127, 10131.
- 10144 - 10180, 267
  De volgende nummers ontbreken: 10144, 10148, 10150, 10153, 10155 t/m 10158, 10160, 10167, 10168, 10170, 10175, 10176, 10177, 10179.
- 10181 - 10210, 268
  De volgende nummers ontbreken: 10181, 10189, 10193, 10199, 10204, 10206.
- 10211 - 10251, 269
  De volgende nummers ontbreken: 10211 t/m 10214, 10216, 10219, 10221, 10223, 10224, 10226, 10227, 10229, 10231, 10232, 10237, 10243, 10245, 10246, 10247, 10249.
- 10252 - 10307, 270
  De volgende nummers ontbreken: 10253, 10255 t/m 10265, 10267 t/m 10270, 10274, 10275, 10278, 10279, 10280, 10285, 10286, 10287, 10291 t/m 10294, 10296, 10297, 10305, 10306.
- 10308 - 10358, 271
  De volgende nummers ontbreken: 10308, 10310, 10313, 10314, 10321 t/m 10325, 10328 t/m 10334, 10336, 10340 t/m 10343, 10345, 10348, 10350, 10353, 10355, 10357.
- 10359 - 10379, 272
  De volgende nummers ontbreken: 10361, 10364, 10369 t/m 10373, 10376, 10377, 10378.
- 10380 - 10422, 273
  De volgende nummers ontbreken: 10380 t/m 10383, 10385 t/m 10388, 10390, 10392, 10393, 10402, 10403, 10407 t/m 10410, 10413, 10417, 10418, 10419, 10421.
- 10423 - 10483, 274
  De volgende nummers ontbreken: 10425, 10426, 10430, 10433, 10435 t/m 10438, 10440, 10441, 10442, 10444 t/m 10454, 10456, 10457, 10459, 10461, 10462, 10463, 10465, 10466, 10467, 10469, 10471, 10473, 10475, 10477, 10479, 10480, 10482.
- 10484 - 10527, 275
  De volgende nummers ontbreken: 10484, 10486, 10487, 10488, 10493, 10497, 10499, 10500, 10502, 10507, 10508, 10510, 10512, 10515, 10518 t/m 10521, 10523 t/m 10526.
- 10528 - 10618, 276
  De volgende nummers ontbreken: 10528, 10529, 10533 t/m 10536, 10538, 10539, 10542 t/m 10547, 10549 t/m 10554, 10556 t/m 10568, 10570, 10572, 10573, 10574, 10576, 10577, 10579, 10580, 10582 t/m 10585, 10588, 10589, 10592 t/m 10597, 10599, 10600, 10601, 10603 t/m 10613, 10616, 10617.
- 10619 - 10714, 277
  De volgende nummers ontbreken: 10620, 10621, 10623 t/m 10628, 10630, 10631, 10633 t/m 10639, 10642, 10645 t/m 10648, 10653 t/m 10658, 10660, 10662 t/m 10668, 10670, 10673 t/m 10676, 10681 t/m 10684, 10686 t/m 10689, 10691 t/m 10700, 10703, 10704, 10705, 10708 t/m 10713.
- 10715 - 10778, 278
  De volgende nummers ontbreken: 10716, 10717, 10719, 10720, 10721, 10723, 10725, 10726, 10729, 10731, 10732, 10733, 10735 t/m 10740, 10742, 10744, 10747, 10750, 10751, 10755, 10758, 10761, 10762, 10765, 10768 t/m 10773, 10777.
- 10779 - 10874, 279
  De volgende nummers ontbreken: 10779, 10782 t/m 10788, 10790 t/m 10794, 10796 t/m 10807, 10809 t/m 10821, 10823 t/m 10829, 10831, 10833, 10834, 10837, 10839 t/m 10843, 10846, 10847, 10851 t/m 10858, 10860, 10862 t/m 10867, 10869, 10872, 10873.
- 10875 - 10938, 280
  De volgende nummers ontbreken: 10875, 10877, 10879, 10881, 10882, 10884, 10886, 10888 t/m 10894, 10896, 10897, 10898, 10900 t/m 10903, 10905, 10908, 10909, 10911, 10913, 10914, 10915, 10920, 10921, 10922, 10924, 10926, 10927, 10929, 10930, 10932 t/m 10935, 10937.
- 10939 - 10997, 281
  De volgende nummers ontbreken: 10940 t/m 10945, 10947, 10948, 10950 t/m 10954, 10956, 10957, 10958, 10961 t/m 10965, 10967, 10968, 10971, 10973, 10975, 10976, 10981, 10982, 10983, 10985, 10987, 10989 t/m 10992.
- 10998 - 11034, 282
  De volgende nummers ontbreken: 10999, 11000, 11001, 11002, 11006, 11009 t/m 11017, 11019, 11020, 11021, 11024, 11029 t/m 11033.
- 11035 - 11104, 283
  De volgende nummers ontbreken: 11035, 11040, 11042, 11043, 11044, 11045, 11047 t/m 11059, 11061 t/m 11066, 11069, 11071 t/m 11075, 11078 t/m 11081, 11088, 11089, 11090, 11092, 11093, 11094, 11096, 11097, 11098, 11101, 11103.
- 11105 - 11176, 284
  De volgende nummers ontbreken: 11105 t/m 11110, 11112, 11114, 11115, 11117 t/m 11123, 11125, 11129 t/m 11139, 11141 t/m 11148, 11152, 11153, 11155 t/m 11158, 11160, 11163, 11167, 11170 t/m 11173.
- 11177 - 11235, 285
  De volgende nummers ontbreken: 11178, 11182, 11185 t/m 11188, 11191 t/m 11194, 11196 t/m 11203, 11206, 11207, 11208, 11210, 11211, 11215, 11216, 11218, 11219, 11220, 11223, 11224, 11227, 11230 t/m 11233.
- 11236 - 11305, 286
  De volgende nummers ontbreken: 11237, 11240, 11241, 11244, 11245, 11247 t/m 11250, 11252 t/m 11257, 11261 t/m 11265, 11267 t/m 11279, 11281, 11282, 11283, 11285, 11287, 11288, 11289, 11292, 11295 t/m 11303.
- 11306 - 11423, 287
  De volgende nummers ontbreken: 11306 t/m 11210, 11315 t/m 11337, 11341, 11342, 11344 t/m 11355, 11358, 11360, 11361, 11363, 11364, 11366 t/m 11370, 11373, 11375, 11376, 11378 t/m 11391, 11393 t/m 11398, 11400 t/m 11408, 11410, 11411, 11415, 11417 t/m 11421.
- 11424 - 11487, 288
  De volgende nummers ontbreken: 11424 t/m 11430, 11432, 11434, 11436, 11437, 11438, 11443, 11447, 11449, 11450, 11452 t/m 11456, 11458, 11459, 11460, 11462, 11465 t/m 11468, 11470, 11471, 11473, 11474, 11477 t/m 11480, 11483 t/m 11486.
- 11488 - 11589, 289
  De volgende nummers ontbreken: 11488, 11490, 11492 t/m 11503, 11506 t/m 11509, 11511, 11512, 11513, 11515, 11516, 11517, 11521, 11523, 11524, 11527, 11529, 11530, 11531, 11533, 11534, 11535, 11538 t/m 11545, 11547 t/m 11553, 11555 t/m 11559, 11561, 11562, 11564 t/m 11568, 11570 t/m 11575, 11578, 11579, 11581, 11582, 11583, 11585 t/m 11588.
- 11590 - 11659, 290
  De volgende nummers ontbreken: 11590, 11593 t/m 11597, 11599 t/m 11602, 11604, 11605, 11606, 11609, 11610, 11612 t/m 11616, 11618, 11619, 11621 t/m 11624, 11626, 11628, 11629, 11632, 11633, 11635, 11636, 11638, 11639, 11642, 11643, 11644, 11646, 11648, 11649, 11650, 11652, 11654, 11655, 11658.
- 11660 - 11731, 291
  De volgende nummers ontbreken: 11660, 11661, 11663 t/m 11667, 11670, 11671, 11673, 11674, 11677, 11678, 11680, 11681, 11686, 11688, 11691 t/m 11695, 11698, 11700 t/m 11703, 11705, 11707, 11709, 11711, 11714 t/m 11719, 11721 t/m 11726, 11728, 11730.
- 11732 - 11787, 292
  De volgende nummers ontbreken: 11732, 11737, 11740 t/m 11746, 11749, 11750, 11752 t/m 11755, 11757, 11758, 11759, 11761, 11762, 11764, 11766, 11767, 11768, 11770, 11771, 11772, 11774, 11775, 11778, 11779, 11785.
- 11788 - 11842, 293
  De volgende nummers ontbreken: 11789, 11791, 11792, 11793, 11795, 11797, 11802, 11803, 11804, 11806, 11808, 11810, 11813 t/m 11816, 11820, 11821, 11823, 11824, 11827, 11828, 11832, 11834, 11837, 11838.
- 11843 - 11881, 294
  De volgende nummers ontbreken: 11843, 11845, 11847, 11850, 11854, 11857, 11864, 11867, 11868, 11870, 11871, 11877, 11878, 11880.
- 11882 - 11943, 295
  De volgende nummers ontbreken: 11883, 18884, 11886, 11887, 11890, 11892, 11895, 11896, 11897, 11898, 11901, 11902, 11904, 11906, 11907, 11909 t/m 11916, 11919, 11921, 11923, 11925 t/m 11928, 11932, 11935, 11936, 11937, 11939, 11940, 11941.
- 11944 - 12005, 296
  De volgende nummers ontbreken: 11944, 11947, 11948, 11950, 11953, 11954, 11956, 11957, 11959 t/m 11963, 11965, 11967, 11969, 11970, 11973 t/m 11976, 11978, 11979, 11982, 11984, 11985, 11987, 11988, 11990 t/m 11993, 11995, 11998, 12002, 12003.
- 12006 - 12064, 297
  De volgende nummers ontbreken: 12006, 12008 t/m 12011, 12013, 12016, 12018, 12021, 12023 t/m 12037, 12039, 12041, 12042, 12046, 12047, 12048, 12050, 12051, 12055, 12056, 12058.
- 12065 - 12109, 298
  De volgende nummers ontbreken: 12066, 12067, 12069, 12070, 12072 t/m 12080, 12082, 12083, 12085, 12086, 12087, 12090, 12094 t/m 12097, 12104, 12106, 12108.
- 12110 - 12169, 299
  De volgende nummers ontbreken: 12110, 12111, 12113, 12114, 12117, 12120 t/m 12127, 12129, 12131, 12134 t/m 12139, 12142, 12144, 12146, 12148 t/m 12152, 12154, 12157, 12158, 12161, 12162, 12163, 12165, 12167.
- 12170 - 12246, 300
  De volgende nummers ontbreken: 12170, 12173 t/m 12177, 12179 t/m 12182, 12184, 12185, 12186, 12188, 12191, 12193, 12194, 12199, 12201 t/m 12204, 12209 t/m 12212, 12214 t/m 12219, 12221 t/m 12224, 12226, 12228 t/m 12236, 12238, 12239, 12240, 12242, 12244, 12245.
- 12247 - 12306, 301
  De volgende nummers ontbreken: 12247 t/m 12250, 12252, 12255 t/m 12259, 12261, 12263, 12265, 12268, 12269, 12271, 12272, 12274, 12276 t/m 12281, 12283, 12285, 12287, 12290, 12291, 12292, 12295, 12296, 12302 t/m 12305.
- 12307 - 12346, 302
  De volgende nummers ontbreken: 12307, 12309, 12313, 12316, 12319, 12321, 12326, 12330, 12331, 12333, 12334, 12336, 12337, 12339, 12343, 12345.
- 12347 - 12397, 303
  De volgende nummers ontbreken: 12347, 12348, 12350, 12351, 12353, 12354, 12357 t/m 12360, 12362, 12366, 12367, 12371, 12372, 12373, 12375, 12376, 12377, 12379, 12380, 12381, 12383, 12389, 12391, 12392, 12395.
- 12398 - 12451, 304